臺灣桃園地方法院刑事判決　　　　　　　99年度易字第1149號
公　訴　人　臺灣桃園地方法院檢察署檢察官
被　　　告　江文貴
上列被告因過失傷害案件，經檢察官聲請簡易判決處刑（99年度
毒偵字第2974號），本院認不宜以簡易判決處刑（99年度壢簡字
第2181號），改依通常程序審理，判決如下︰
    主  文
江文貴施用第二級毒品，累犯，處有期徒刑玖月。
    事  實
一、江文貴前於民國88年間，因施用毒品案件經本院以88年度毒
    聲字第565 號裁定送觀察、勒戒，因無繼續施用傾向，於88
    年2 月12日釋放出所，並經臺灣桃園地方法院檢察署檢察官
    以88年度偵字第1923號為不起訴處分確定；另於89年間，即
    前揭觀察、勒戒執行完畢釋放後5 年內，復因施用毒品案件
    ，經本院以89年度毒聲字第6474號裁定送觀察、勒戒，因有
    繼續施用傾向，再經本院以90年度毒聲字第1400號裁定令入
    戒治處所施以強制戒治，因戒治成效經評定為合格，復經本
    院以90年毒聲字第4053號裁定停止戒治釋放出所並付保護管
    束，於91年3 月20日保護管束期滿未經撤銷，視為強制戒治
    執行完畢，該次施用毒品犯行，並經法院判處有期徒刑5 月
    確定；另於91年間，復因施用毒品案件，經本院以91年度毒
    聲字第1493號裁定令入戒治處所施以強制戒治，於92年1 月
    27日停止處分出所，該次施用毒品犯行，並經本院以91年度
    壢簡字第613 號判決判處有期徒刑6 月確定；另於94年間，
    復因連續施用毒品案件經本院以94年度訴字第1656號判決分
    別判處有期徒刑8 月、8 月，並合併定其應執行刑為有期徒
    刑1 年3 月確定，入監執行後，嗣因中華民國九十六年罪犯
    減刑條例公布生效，再經本院以96年聲減字第1041號裁定分
    別減刑為有期徒刑4 月、4 月，並合併定其應執行刑為有期
    徒刑8 月，減刑後已無殘刑須執行，而以上開減刑條例生效
    日即96年7 月16日為執行完畢日；又於98年間再因施用毒品
    案件，經本院以99年度審易字第856 號判決判處有期徒刑8
    月確定。詎其仍不知悔改，復基於施用第二級毒品甲基安非
    他命之犯意，於99年4 月15日晚間某時許，在新北市永和區
    某友人住處，以玻璃球燒烤之方式，施用第二級毒品甲基安
    非他命1 次。嗣於同年月17日下午4 時20分許，在臺北市中
    山區○○○路○段77巷內為警查獲，經其同意採集尿液送驗
    後，呈甲基安非他命類陽性反應，始悉上情。
二、案經臺北市政府警察局中山分局報請臺灣臺北地方法院檢察
    署呈請臺灣高等法院檢察署檢察長令轉臺灣桃園地方法院檢
    察署檢察官偵查後起訴。
    理  由
壹、程序部分：
一、按檢察官聲請以簡易判決處刑之案件，經法院認為有刑事訴
    訟法第451 條之1 第4 項但書之情形者，應適用通常程序審
    判之，刑事訴訟法第452 條定有明文。查本件被告江文貴前
    於98年8 月22日施用第二級毒品甲基安非他命案件，已經本
    院以99度審易字第856 號判決判處有期徒刑8 月確定，本院
    於審理後，認有刑事訴訟法第451 條之1 第4 項但書第1 款
    之情徵，不宜以簡易判決處刑，爰依同法第452 條之規定，
    改用通常程序審判之，合先敘明。
二、次按被告以外之人於審判外之言詞或書面陳述，除法律有規
    定者外，不得作為證據，刑事訴訟法第159 條第1 項定有明
    文。次按被告以外之人於審判外之陳述，雖不符前4 條之規
    定，而經當事人於審判程序同意做為證據，法院審酌該言詞
    陳述或書面陳述作成時之情況，認為適當者，亦得為證據。
    當事人、代理人或辯護人於法院調查證據時，知有刑事訴訟
    法第159 條第1 項不得為證據之情形，而未於言詞辯論終結
    前聲明異議者，視為有前項之同意，同法第159 條之5 規定
    甚明。經查，有關本院認定犯罪事實所憑之證據，檢察官及
    被告均未於本院言詞辯論終結前聲明異議，本院審酌該等言
    詞或書面陳述作成之情況，並無非出於任意性或不正取供，
    或違法或不當情事，且客觀上亦無不可信之情況，堪認為適
    當，依刑事訴訟法第159 條之5第2項規定，均得作為證據。
貳、實體部分：
一、前揭事實業據江文貴於本院審理時坦承不諱，且被告為警查
    獲後採集之尿液經送台灣尖端先進生技醫藥股份有限公司檢
    驗，呈甲基安非他命、安非他命陽性反應，此有該公司99年
    4 月30日濫用藥物檢驗報告、臺北市政府警察局偵辦毒品案
    件尿液檢體委驗單各一紙附卷可稽（偵查卷第9 、11頁參照
    ），該公司以酵素免疫分析法、ＧＣ／ＭＳ氣相層析質譜儀
    分析法為初步、確認檢驗，其結果信而有徵，堪為本院判斷
    之依據，足以擔保被告前揭任意性自白與事實相符。而被告
    江文貴前於88年間，因施用毒品案件經本院裁定送觀察、勒
    戒，因無繼續施用傾向釋放出所；另於89年間，即前揭觀察
    、勒戒執行完畢釋放後5 年內，復因施用毒品案件，經本院
    裁定送觀察、勒戒，因有繼續施用傾向，再經本院裁定令入
    戒治處所施以強制戒治，因戒治成效經評定為合格，復經本
    院裁定停止戒治釋放出所並付保護管束，於91年3 月20 日
    保護管束期滿未經撤銷，視為強制戒治執行完畢，該次施用
    毒品犯行，並經法院判處有期徒刑5 月確定；另於91年間，
    復因施用毒品案件，經本院裁定令入戒治處所施以強制戒治
    ，於92年1 月27日停止處分出所，該次施用毒品犯行，並經
    本院判處有期徒刑6 月確定；另於94年間，復因連續施用毒
    品案件經本院分別判處有期徒刑8 月、8 月，並合併定其應
    執行刑為有期徒刑1 年3 月確定；又於98年間再因施用毒品
    案件，經本院判處有期徒刑8 月確定等情，有臺灣高等法院
    被告前案紀錄表在卷足證，是被告於前述觀察、勒戒執行完
    畢釋放後，有多次再犯施用毒品之犯行，被告本次被訴再施
    用毒品第二級毒品甲基安非他命，係三犯以上，應予論罪科
    刑。
二、查甲基安非他命，依毒品危害防制條例第2 條第2 項第2 款
    規定，屬第二級毒品。核被告所為，係違反毒品危害防制條
    例第10條第2 項之施用第二級毒品罪，被告持有第二級毒品
    犯行，則為前述施用之犯行所吸收。又被告有事實欄所載前
    科執行情形，此有臺灣高等法院被告前案紀錄表附卷可證，
    其於受徒刑之執行完畢後，五年以內故意再犯本件有期徒刑
    以上之罪，為累犯，應依刑法第47條第1 項規定加重其刑。
    爰審酌被告犯罪動機、目的、到案後雖坦承不諱，但施用毒
    品之不良紀錄甚多等一切情狀，量處如主文所示之刑，以資
    儆懲。被告本案施用毒品之器具，為一般玻璃球所組成，非
    違禁物，此經被告供明，又未扣案，並無證據證明該玻璃球
    仍然存在，爰不另為沒收之諭知。
據上論斷，應依刑事訴訟法刑事訴訟法第452 條、第299 條第1
項前段，毒品危害防制條例第10條第2 項，刑法第11條、第47條
第1 項，判決如主文。
本案經檢察官梁光宗到庭執行職務
中    華    民    國   100    年    3     月    31    日
                  刑事第八庭    法  官  劉為丕
以上正本證明與原本無異。
如不服本判決應於收受判決後10日內向本院提出上訴書狀，並應
敘述具體理由。其未敘述上訴理由者，應於上訴期間屆滿後20日
內向本院補提理由書(均須按他造當事人之人數附繕本)「切勿逕
送上級法院」。
                                書記官  常毓生
中    華    民    國   100    年    4     月    6     日
附錄論罪科刑法條：
毒品危害防制條例第10條
施用第一級毒品者，處 6 月以上 5 年以下有期徒刑。
施用第二級毒品者，處 3 年以下有期徒刑。